---
title: "Marketing Campaign"
author: "Lucas Andrade"
date: "2024-07-06"
output: html_document
---

```{r setup, include=FALSE}
knitr::opts_chunk$set(echo = FALSE)
knitr::opts_chunk$set(warning = FALSE)
knitr::opts_chunk$set(message = FALSE)
```

```{r libraries, message=FALSE, warning=FALSE}

library(tidyverse)
library(janitor)
library(car)
library(magrittr)

```

```{r util}

cols <- c( 'reach', 'x_of_view_content','spend_usd' )

density_chart <- function(data, coluna, group) {
  
  chart <- data %>% 
   ggplot(aes(x={{coluna}}, fill={{group}}))+
   geom_density(alpha = 0.8)
  
  return(chart)
}

box_chart <- function(data, coluna){
  
  chart <- data %>% 
    ggplot(aes(x= {{group}}, y = {{coluna}}))+
    geom_boxplot()
  
  return(chart)
}


```


## Business Context

### Background
Our company, TechGadgets Inc., recently launched a new marketing campaign to 
promote our latest product, the SmartGadget Pro. This campaign was designed to 
increase brand awareness, drive traffic to our website, and ultimately boost sales. 
The previous campaign, which promoted the SmartGadget Basic, had moderate success, 
and we aim to surpass its performance with the new campaign.

How to measure:
- **Brand awareness** 
  



### Importing datasets

```{r dataset}

# Previous Campaign (cc)
previous_campaign <- read.csv('datasets/marketing_campaign/control_group.csv', 
                    sep = ';')

# New Campaign (nc)
new_campaign <- read.csv('datasets/marketing_campaign/test_group.csv',
                  sep = ';')


```

### Cleaning and transformation

```{r clean-up}

# Merging datasets
campaigns <- dplyr::bind_rows(previous_campaign, new_campaign)

# Fixing headers

campaigns <- janitor::clean_names(campaigns)

campaigns <- campaigns %>% 
  dplyr::rename(
    impressions = x_of_impressions,
    clicks = x_of_website_clicks,
    searches = x_of_searches,
    views = x_of_view_content,
    add_to_chart = x_of_add_to_cart,
    purchase = x_of_purchase
  )

# Fill NAs
# campaigns <- campaigns %>% 
#   tidyr::replace_na(list())


```


### Exploring data

#### Brand Awareness

Brand awareness refers to the extent to which consumers are familiar with a 
particular brand. It encompasses the recognition and recall of the brand by the 
target audience. High brand awareness means that consumers can easily identify 
the brand and associate it with specific products or services. This is crucial 
for building a strong brand presence and fostering customer loyalty. 

Ao monitorar reach e impressions, é possível avaliar o 
impacto de uma campanhaa de conscientização da marca. Essas métricas ajudam a 
entender o alcance e a penetração da campanha no mercado-alvo. 
Quanto maior o **reach**, mais pessoas únicas são expostas à marca, aumentando a 
probabilidade de reconhecimento e lembrança. **Impressions** fornece insights sobre 
a frequência com que o público está sendo exposto à mensagem da marca. 
Múltiplas impressões podem reforçar a mensagem e aumentar a probabilidade de 
que a marca seja lembrada pelos consumidores
 
#### Data Summary

 
```{r summary-cc}

summary(campaigns$impressions)
summary(campaigns$reach)

```

#### Distributions
 
```{r}


density_chart(campaigns,impressions, campaign_name)

density_chart(campaigns, reach,campaign_name)


```

### Comparing Campaigns

#### Reach


**Pressupostos** 

- Avaliar o tipo de variável
- Avaliar normalidade da distribuição
- Checar homogeneidade das variancias

A feature *Reach* é uma variável numérica, portanto a primeira alternativa 
é realizar um teste paramétrico de comparação entre as médias das duas campanhas.

Para avaliar a normalidade das distribuiçoes usarei o teste de Shapiro

```{r shapiro-testing}

shapiro.test(cc_df$reach)

shapiro.test(nc_df$reach)

```

De acordo com os resultados do teste, p-value de ambas as amostras maior que 0.05,
podemos considerar como distribuiçao normal

A avaliação da homogeneidade da variancia será feita utilizando o teste de levene

```{r levene-testing}

leveneTest(reach ~ campaign_name, 
           campaigns)

```
Também de acordo com os testes podemos considerar que há homogeneidade entre 
as variancias das duas amostras. 

O contexto indica ainda que as duas amostras sao independentes, 
assim sendo utilizaremos o teste T para compapracao de médias de amostras independentes

**Hipóteses**

Analizando as distribuições das duas amostras nos gráficos de dendsidade e boxplot, 
em conjunto com os valores de média e mediana do alcance das duas campanhas, 
há uma tendencia a classificar a atual campanha como mais bem sucedida do que a nova.

Faremos o teste para comprovar essa análise, utilizando as seguintes hipóteses:

- H0: m1 = m2
- H1: m1 > m2

##### T Testing

```{r t-test}

t.test(reach ~ campaign_name,
       campaigns,
       var.equal = TRUE,
       alternative = 'greater')

```
De acordo com os resultados do teste podemos afirmar, com 95% de confiança, que 
**o alcance da atual campanha é maior que o alcance da nova campanha proposta.**

#### View of Content

**Pressupostos** 

- Avaliar o tipo de variável
- Avaliar normalidade da distribuição
- Checar homogeneidade das variancias

A feature *View of Content* é uma variável numérica, portanto a primeira alternativa 
é realizar um teste paramétrico de comparação entre as médias das duas campanhas.

Para avaliar a normalidade das distribuiçoes usarei o teste de Shapiro

```{r view_shapiro}

shapiro.test(cc_df$x_of_view_content)

shapiro.test(nc_df$x_of_view_content)

```
De acordo com os resultados do teste, p-value de ambas as amostras maior que 0.05,
podemos considerar como distribuiçao normal

A avaliação da homogeneidade da variancia será feita utilizando o teste de levene

```{r view-levene}

leveneTest(x_of_view_content ~ campaign_name,
           campaigns)

```
Também de acordo com os testes podemos considerar que há homogeneidade entre 
as variancias das duas amostras. 

O contexto indica ainda que as duas amostras sao independentes, 
assim sendo utilizaremos o teste T para compapracao de médias de amostras independentes

**Hipóteses**

Analizando as distribuições das duas amostras nos gráficos de dendsidade e boxplot, 
em conjunto com os valores de média e mediana do alcance das duas campanhas, 
há uma tendencia a classificar a atual campanha igual ao da nova campanha.

Faremos o teste para comprovar essa análise, utilizando as seguintes hipóteses:

- H0: m1 = m2
- H1: m1 <> m2

```{r view_t-test}


t.test(x_of_view_content ~ campaign_name,
       data = campaigns,
       var.equal = TRUE
       )


```
Com os resultados do teste podemos dizer com 95% de confiança que em média 
as duas campanhas geraram o mesmo número de visualizacoes de seus conteúdos

#### Spend USD

**Pressupostos** 

- Avaliar o tipo de variável
- Avaliar normalidade da distribuição
- Checar homogeneidade das variancias

A feature *Spend USD* é uma variável numérica, portanto a primeira alternativa 
é realizar um teste paramétrico de comparação entre as médias das duas campanhas.

Para avaliar a normalidade das distribuiçoes usarei o teste de Shapiro

```{r shapiro-spend}

shapiro.test(cc_df$spend_usd)

shapiro.test(nc_df$spend_usd)

```

De acordo com os resultados do teste, p-value de ambas as amostras maior que 0.05,
podemos considerar como distribuiçao normal

A avaliação da homogeneidade da variancia será feita utilizando o teste de levene

```{r levene-spend}

leveneTest(spend_usd ~ campaign_name,
           campaigns)


```
Também de acordo com os testes podemos considerar que há homogeneidade entre 
as variancias das duas amostras. 

O contexto indica ainda que as duas amostras sao independentes, 
assim sendo utilizaremos o teste T para compapracao de médias de amostras independentes

**Hipóteses**

Analizando as distribuições das duas amostras nos gráficos de dendsidade e boxplot, 
em conjunto com os valores de média e mediana valor arrecadado nas duas campanhas, 
há uma tendencia a classificar a nova campanha como a de maior arrecadaçao

Faremos o teste para comprovar essa análise, utilizando as seguintes hipóteses:

- H0: m1 = m2
- H1: m1 < m2

```{r spen_t-testing}

t.test(spend_usd ~ campaign_name,
      campaigns,
      var.equal = TRUE,
      alternative = 'less')

```
Com os resultados do teste podemos dizer com 95% de confiança que em média 
as duas campanhas geraram o mesmo número de visualizacoes de seus conteúdos
